臺灣高等法院刑事裁定                 100年度抗字第1015號
抗  告  人
即  受刑人  陳信裕
上列抗告人因聲請定其應執行刑案件，不服臺灣士林地方法院中
華民國100年7 月11日裁定（100年度聲字第1149號），提起抗告
，本院裁定如下：
    主  文
抗告駁回。
    理  由
一、原裁定意旨略以：抗告人即受刑人陳信裕因犯竊盜、恐嚇等
    罪，分別經本院及臺灣士林地方法院先後判決確定如附表（
    附表編號1至7所示之罪，前經本院定應執行有期徒刑3 年；
    編號8 至10所示之罪，前經臺灣士林地方法院定應執行有期
    徒刑1年6月），檢察官聲請定其應執行之刑，經審核認聲請
    為正當，爰依刑事訴訟法第477條第1項、刑法第53條、第51
    條第5款，定其應執行有期徒刑4年4月。
二、抗告意旨略以：原審裁定應執行有期徒刑4年4月略過重，依
    法提出抗告，請定較輕之刑，以利抗告人為累進處遇云云。
三、經查：
  (一)按法律上屬於自由裁量之事項，並非概無法律性之拘束。法
    院就自由裁量權之行使，除不得逾越法律所規定範圍之外部
    性界限外，尚應受比例原則、公平正義原則之規範，謹守法
    律秩序之理念，體察法律之規範目的，使其結果實質正當，
    合於裁量之內部性界限，俾與立法本旨相契合。刑法第51條
    第5 款規定數罪併罰，宣告多數有期徒刑者，應於各刑中之
    最長期以上，各刑合併之刑期以下，定其應執行之刑期，但
    不得逾30年，其就數罪併罰，固非採併科主義，而係採限制
    加重主義，就俱發各罪中，以最重之宣告刑為基礎，由法院
    參酌他罪之宣告刑，裁量加重定之，且不得逾法定之30年最
    高限制，此即外部性界限。然上揭定其應執行刑，既屬刑法
    賦予法院自由裁量之事項，其應受內部性界限之拘束，要屬
    當然（最高法院96年度台上字第7583號判決意旨參照），足
    認量刑為法院自由裁量之事項，除應符合內、外部性界限及
    相關原則規範外，並不受其他法官、法院之拘束。
  (二)本件抗告人所犯如附表所示之刑，就各宣告刑加總後共計有
    期徒刑6 年11月，其中附表編號1至編號7之罪，曾經定應執
    行有期徒刑3年，此7罪抗告人扣減利益為1年11月（此7罪宣
    告刑加總原為有期徒刑4年11月）；其中附表編號8至編號10
    之罪，曾經定應執行有期徒刑1年6月，此3 罪抗告人扣減利
    益為6月（此3 罪宣告刑加總原為有期徒刑2年），則原審法
    院就此扣減之2年5月（1年11月加6月）利益予以尊重，而於
    各宣告刑中之最長期（有期徒刑10月）以上，各刑合併之有
    期徒刑4 年6月（6年11月扣除2年5月）以下之範圍內，就抗
    告人如附表所示各罪定應執行有期徒刑4年4月，經核並未逾
    越刑法第51條第5 款之界限，符合量刑裁量之外部性界限及
    內部性界限，自屬適法。抗告人仍執前開情詞而指摘原裁定
    不當，自無理由，應予駁回。
據上論結，應依刑事訴訟法第412條，裁定如主文。
中    華    民    國   100    年    9     月    13    日
                  刑事第一庭審判長法  官  葉騰瑞
                                  法  官  莊明彰
                                  法  官  彭政章
以上正本證明與原本無異。
不得再抗告。
                                  書記官  杜宜寧
中    華    民    國   100    年    9     月    13    日